【裁判字號】    89,台上,5356
【裁判日期】    890907
【裁判案由】    違反槍砲彈藥刀械管制條例
【裁判全文】
最高法院刑事判決                              八十九年度台上字第五三五六號
    上  訴  人  甲○○
右上訴人因違反槍砲彈藥刀械管制條例案件，不服臺灣高等法院中華民國八十九年六
月七日第二審判決（八十九年度上訴字第三九○號，起訴案號：台灣新竹地方法院檢
察署八十八年度偵字第六九五八號），提起上訴，本院判決如左：
    主  文
上訴駁回。
    理  由
按刑事訴訟法第三百七十七條規定，上訴於第三審法院，非以判決違背法令為理由，
不得為之。是提起第三審上訴，應以原判決違背法令為理由，係屬法定要件。如果上
訴理由狀並未依據卷內訴訟資料，具體指摘原判決不適用何種法則或如何適用不當，
或所指摘原判決違法情事，顯與法律規定得為第三審上訴理由之違法情形，不相適合
時，均應認其上訴為違背法律上之程式，予以駁回。本件原判決認定上訴人甲○○於
民國七十八年間某日，在中壢火車站前之「怪怪店」，以新台幣（下同）約四千元之
價格，購買玩具空氣長槍一支，及可供該長槍發射用之鋼珠一包及綱瓶十支後，未經
許可持有之。嗣於八十八年九月十六日九時三十分許，駕車行經新竹縣湖口鄉○○村
○○街望高樓餐廳前，為警臨檢查獲，扣得該瓦斯空氣長槍一支（內含高壓瓦斯鋼瓶
一支）、鋼珠一包及武士刀一把（未經許可持有刀械部分已經判決確定）等物等情，
因認第一審論處上訴人未經許可，持有空氣槍罪刑（累犯），為無不合，予以維持，
駁回上訴人在第二審之上訴。係以上開事實已經上訴人於警訊及偵審中坦承不諱，且
有空氣長槍、高壓瓦斯鋼瓶及鋼珠扣案足資佐證。該空氣長槍經送鑑驗，認係以小型
二氧化碳鋼瓶內之氣體為發射動力，機械性能良好，經實際試射，其單位面積動能達
２○點７焦耳／平方公分，依據日本科學警察研究所之研究結果，彈丸單位面積每一
平方公分動能達二十焦耳以上者，足以穿入人體皮肉層，有卷附內政部警政署刑事警
察局鑑驗通知書可稽，足證其具有殺傷力，為其所憑之證據及心證理由。並就上訴人
辯謂不知該槍枝為違禁物各語，認非可採予以論述。就形式上觀察，原判決要無採證
認事違背經驗法則、論理法則或理由不備之違背法令之情形。據上訴人又供稱其購得
該空氣槍後曾多次使用打鳥、打狗，則其對該槍枝具有相當殺傷力，非無認識，竟仍
未經許可持有之，實難認有何正當理由自信所為為法律所許可。即原判決未依刑法第
十六條後段規定免除其刑，尚無違法可指。上訴意旨謂其持有該槍自信為法律所許可
，而有正當理由云云，核無可採。其未依據卷內訴訟資料具體指摘原審所為判決如何
違背法令，徒就原判決已說明事項或屬原審採證認事職權之適法行使，任意指摘為違
法，要難謂為適法之第三審上訴理由。依前揭說明，本件上訴顯屬違背法律上之程式
，應予駁回。
據上論結，應依刑事訴訟法第三百九十五條前段，判決如主文。
中      華      民      國    八十九    年      九      月      七      日
                              最高法院刑事第六庭
                                  審判長法官  紀  俊  乾
                                        法官  黃  正  興
                                        法官  張  春  福
                                        法官  韓  金  秀
                                        法官  陳  世  雄
      右正本證明與原本無異
                                              書  記  官
中      華      民      國    八十九    年      九      月     十四     日


司法院資訊處製作；財團法人民間司法改革基金會備份。
